最高法院刑事判決　　　　　　九十六年度台上字第二０四三號
上　訴　人　甲○○
上列上訴人因違反毒品危害防制條例案件，不服台灣高等法院中
華民國九十六年一月十一日第二審判決（九十五年度上訴字第三
八六八號，起訴案號：台灣士林地方法院檢察署九十三年度偵字
第一０八五八號、九十四年度偵字第三０四九、三六三五號、九
十四年度毒偵字第一八、三一二、六六一號），提起上訴，本院
判決如下：
    主  文
上訴駁回。
    理　由
按刑事訴訟法第三百七十七條規定，上訴於第三審法院，非以判
決違背法令為理由，不得為之。是提起第三審上訴，應以原判決
違背法令為理由，係屬法定要件。如果上訴理由狀並未依據卷內
訴訟資料，具體指摘原判決不適用何種法則或如何適用不當，或
所指摘原判決違法情事，顯與法律規定得為第三審上訴理由之違
法情形，不相適合時，均應認其上訴為違背法律上之程式，予以
駁回。本件上訴人甲○○上訴意旨略稱：(一)、上訴人僅無償提供
第一級毒品海洛因及第二級毒品安非他命予同案被告詹蕙如（業
經第一審判刑確定）施用，並不知詹蕙如將毒品拿去販賣，原判
決竟認上訴人係將海洛因及安非他命交由詹蕙如販賣，復未說明
憑以認定之理由，自屬違法。(二)、上訴人在原審請求傳喚詹蕙如
及證人劉筱梅對質，原審卻不予置理，亦有調查未盡之違誤。(三)
、詹蕙如為求減輕己之刑責，將全部罪行推卸予上訴人承擔，原
審未予詳查，竟仍採其證詞資為不利於上訴人之判決依據，並屬
違背法令云云。
惟查原判決綜合全案卷證資料，本於事實審法院職權之推理作用
，認定上訴人確有其事實欄所載之犯行，因而撤銷第一審關於上
訴人意圖販賣而持有第一級毒品及販賣第二級毒品部分之不當科
刑判決，改判仍變更起訴法條論處上訴人共同意圖販賣而持有第
一級毒品（量處有期徒刑十一年）；及共同販賣第二級毒品（量
處有期徒刑七年六月）等罪刑，已依卷證資料敘明其所憑之證據
及認定之理由。對於依憑詹蕙如及劉筱梅之證述，如何已足認定
上訴人係以無償轉讓毒品供施用為詞，誘使詹蕙如同意上訴人將
海洛因及安非他命放置在詹蕙如之租屋處，並約定由詹蕙如以海
洛因每小包０．二公克、安非他命每小包一公克，均為新台幣一
千元之價格販賣予他人，所得款項於日後朋分，詹蕙如並已與劉
筱梅共同販賣安非他命一包予陳志榮；詹蕙如與劉筱梅就上訴人
確有要詹蕙如共同販賣海洛因及安非他命，並多次將供販賣之海
洛因、安非他命交予詹蕙如等重要犯罪情節之陳述，互核均相一
致，渠等與上訴人又素無怨隙，上訴人並曾無償轉讓海洛因、安
非他命予詹蕙如施用（上訴人轉讓毒品犯行部分業經第一審判刑
確定），詹蕙如當無故為不實自白而自陷重典之可能，所為供述
如何應屬真實而可信；上訴人諉稱僅無償轉讓海洛因、安非他命
予詹蕙如施用，不曾將海洛因、安非他命交由詹蕙如販賣云云，
如何經查均與事實不相符合，不足採信，亦皆已詳加說明。上訴
意旨對原審之論斷，究有何違背經驗法則或論理法則等違法情形
，並未依據卷內資料為具體之指摘，上訴意旨(一)、(三)徒執陳詞，
以其僅無償提供海洛因及安非他命予詹蕙如施用，不知詹蕙如將
毒品拿去販賣，原判決竟認其係將毒品交由詹蕙如販賣，復未說
明憑以認定之理由；詹蕙如為求減輕刑責，將全部罪行推卸給其
承擔，原審竟仍採詹蕙如之證詞資為判決依據云云，據以指摘原
判決違法，係以自己主觀之說詞，對原審採證認事之適法職權行
使，並已於判決內說明之事項，漫事指摘，復為單純之事實上爭
辯，依首開說明，自難認係適法之第三審上訴理由。又依卷內資
料所載，第一審已循上訴人之聲請傳喚詹蕙如、劉筱梅到場施以
交互詰問，原審既認本件上訴人與詹蕙如共同意圖販賣而持有海
洛因及與詹蕙如、劉筱梅共同販賣安非他命予陳志榮等事實已臻
明瞭，而無再傳喚詹蕙如、劉筱梅到場，以為無益調查之必要，
於理由內詳加說明，按之刑事訴訟法第一百六十三條之二第二項
第三款之規定，亦無上訴意旨(二)所指調查未盡之違誤。綜上所述
，本件上訴意旨所指，與法律規定得為第三審上訴理由之違法情
形不相適合，其上訴違背法律上之程式，應予駁回。
據上論結，應依刑事訴訟法第三百九十五條前段，判決如主文。
中　　華　　民　　國　九十六　年　  四 　 月 　十九 　日
                      最高法院刑事第十庭
                          審判長法官  謝　俊　雄
                                法官  陳　世　雄
                                法官  魏　新　和
                                法官  吳　信　銘
                                法官  徐　文　亮
      本件正本證明與原本無異
                                      書  記  官
中　　華　　民　　國　九十六　年　  四 　 月  二十五　日
                                                     Ｍ
